臺灣基隆地方法院刑事判決　　　　　　　 94年度訴字第928號
公　訴　人　臺灣基隆地方法院檢察署檢察官
被　　　告　丙○○
　　　　　　　　　　（現在臺灣基隆看守所羈押中）
上列被告因搶奪等案件，經檢察官提起公訴（94年度偵字第3917
號），被告並為有罪陳述，本院合議庭乃裁定由受命法官獨任以
簡式審判程序進行審理，並判決如下：
    主  文
丙○○共同連續意圖為自己不法之所有，而搶奪他人之動產，累
犯，處有期徒刑壹年陸月。
    事  實
一、丙○○前因竊盜案件，經本院於民國92年4 月7 日，以92年
    度基簡字第33號判處有期徒刑三月確定；又因搶奪案件，經
    本院於93年4 月1 日，以93年度訴字第77號判處有期徒刑一
    年六月確定。嗣其上開二罪所處罪刑，經本院以93年度聲字
    第284 號裁定應執行有期徒刑一年八月確定，於93年4 月26
    日入監執行，94年7 月21日假釋出監，94年8 月4 日假釋期
    滿未經撤銷，其未執行之刑，以已執行論。
二、緣丙○○、蕭銘舜（本院94年度訴字第951 號另案審理）、
    黃淇鴻（本院94年度訴字第933 號另案審理）係朋友關係；
    乃丙○○竟因一時缺錢花用，而萌生搶奪他人財物之意念，
    並進而基於意圖為自己不法所有之概括犯意，先與蕭銘舜基
    於犯意聯絡，連續為下列(一)(二)所示之搶奪犯行；再與黃淇鴻
    基於犯意聯絡，竊取下列(三)所示之機車1 輛，恃之為搶奪他
    人財物之工具，再共同騎乘上開機車，連續為下列(四)(五)所示
    之搶奪犯行。嗣因如(一)所示之乙○○報警究辦，員警乃據案
    發地點監視器之攝錄畫面循線查知上情：
  (一)94年9 月22日晚間7 時15分許，蕭銘舜騎乘黃淇鴻竊取之GK
    Y-536 號機車1 輛，搭載不知情之丙○○，共同前往基隆市
    ○○路17號附近，選定正獨行於基隆市○○路17號前之乙○
    ○為渠等行搶之作案目標，繼而推由丙○○下車尾隨，趁乙
    ○○不備之際，自其身後奪取其手握之牛仔布料藍色長型皮
    夾1 只（內有郵局提款卡、身分證、健保卡各1 枚及現金新
    臺幣3,000 元許）。得手後，旋共同騎乘GKY-536 號機車逃
    逸無蹤，並將上開現金朋分花用殆盡，至皮夾、郵局提款卡
    、身分證、健保卡等物，則經棄置在遠東戲院公園街旁之圳
    溝內而告滅失。
  (二)94年9 月23日上午7 時許，蕭銘舜騎乘黃淇鴻竊取之GKY-53
    6 號機車1 輛，搭載不知情之丙○○，共同前往基隆市○○
    街31號橋頭，選定正獨行於該處之姓名年籍不詳成年人為渠
    等行搶之作案目標，繼而推由丙○○下車尾隨，趁該人不備
    之際，以相同手法自該人身後奪取其手握皮包，惟因該人警
    覺並反手拉扯，丙○○遂放棄與之角力，並與蕭銘舜騎乘GK
    Y-536 號機車離開現場，致未得逞。
  (三)94年9 月25日晚間6 時許，丙○○、黃淇鴻途經基隆市○○
    路某處，適見所有人暨車號均不詳之機車1 輛停放在該處，
    乃萌生竊取該車做為行搶工具之歹念，並推由丙○○在旁把
    風，至黃淇鴻則持自備機車鑰匙1 支，發動上開機車，將之
    置於其二人實力支配之下而共同竊取該車得手；嗣丙○○、
    黃淇鴻果恃該車為下列二起搶奪犯行之工具，並於作案完畢
    後，將之棄置在不詳處所。
  (四)94年9 月25日晚間6 時許，黃淇鴻騎乘如(三)所示之機車1 輛
    搭載丙○○，共同前往基隆市○○街與獅球路口，選定正獨
    行於該處之姓名年籍不詳成年人為渠等行搶之作案目標，繼
    而由黃淇鴻將機車駛至該人身旁，再由後座之丙○○趁該人
    不備之際，自該人身後奪取其手握皮包，惟因該人警覺並反
    手拉扯，丙○○遂放棄與之角力，並旋與黃淇鴻騎乘上開機
    車離開現場，而未得逞。
  (五)94年9 月25日晚間7 時許，黃淇鴻騎乘如(三)所示之機車1 輛
    搭載丙○○，共同前往基隆市○○街220 巷內，選定正獨行
    於該處之姓名年籍不詳成年人為渠等行搶之作案目標，繼而
    由黃淇鴻將機車駛至該人身旁，再由後座之丙○○趁該人不
    備之際，自該人身後奪取其手握皮包，惟因該人警覺並反手
    拉扯，丙○○遂放棄與之角力，並旋與黃淇鴻騎乘上開機車
    離開現場，而未得逞。
三、案經基隆市警察局第二分局、第三分局分別移送臺灣基隆地
    方法院檢察署檢察官偵查起訴。
    理  由
壹、程序事項
    查本案被告丙○○所犯者非為死刑、無期徒刑、最輕本刑為
    三年以上有期徒刑之罪或高等法院管轄第一審案件，其於準
    備程序進行中，先就被訴事實為有罪之陳述，經告知其簡式
    審判程序之旨，並聽取公訴人、被告之意見後，本院業已依
    刑事訴訟法第二百七十三條之一第一項規定，裁定由受命法
    官獨任以簡式審判程序進行本案之審理。
貳、實體事項
一、前揭事實業據被告丙○○於本院審理時坦承不諱，核與證人
    即被害人乙○○於警詢時證述；證人即同案被告蕭銘舜、黃
    淇鴻於警詢時證述暨於偵查中結證之情節相符，並有現場指
    認照片2 張（94年度偵字第3917號卷第173 頁、第174 頁）
    在卷可佐，堪認被告自白與事實相符，可以採信。綜上，本
    案事證明確，被告竊盜、搶奪之犯行，洵堪認定。
二、核被告所為，係犯刑法第三百二十條第一項之竊盜罪、第三
    百二十五條第一項之搶奪罪。查被告與案外人蕭銘舜就上開
    事實二(一)(二)所示之2 件搶奪犯行，有犯意之聯絡及行為之分
    擔；被告與案外人黃淇鴻就上開事實二(三)所示之1 件竊盜犯
    行及二(四)(五)所示之2 件搶奪犯行，皆有犯意之聯絡及行為之
    分擔，均為共同正犯。被告如事實二(一)(二)(四)(五)所示之4 件搶
    奪犯行（除第1 次既遂外，其餘各次均屬未遂），時間緊接
    ，手法相類，所犯復係構成要件相同之罪名，顯係基於概括
    犯意而反覆為之，為連續犯，應依刑法第五十六條之規定，
    論以刑法第三百二十五條第一項之搶奪既遂罪，並加重其刑
    。被告竊取如事實二(三)所示機車之目的，係為恃以做搶奪他
    人財物之犯罪工具，所犯上開二罪，有方法目的之牽連關係
    ，為牽連犯，應依刑法第五十五條規定，從一重之刑法第三
    百二十五條第一項之搶奪既遂罪處斷。末查，被告曾有如前
    所述之犯罪科刑及刑之執行情形，此有臺灣高等法院被告前
    案紀錄表附卷可稽，其於有期徒刑執行完畢後，五年以內再
    犯本起最重本刑有期徒刑以上之罪，為累犯，應依刑法第四
    十七條規定，遞予加重其刑。本院審酌被告不思以正當工作
    獲取金錢，妄想以搶奪方式不勞而獲，觀念已有偏差，又被
    告前曾因竊盜、搶奪等案件，分別經法院判處罪刑確定，並
    均執行完畢，已如前述，乃猶不知改悔，顯見其並未從錯誤
    中記取教訓並進而改過遷善，自我檢討能力，乃至行為控制
    力均極薄弱；且被告趁被害人不備而騎乘機車行搶，倘稍有
    不慎，即或可釀致嚴重後果；兼之被害人遭搶後所承受之心
    理痛苦、所受之財物損失暨被告竊盜、搶奪之次數、角色分
    擔及被告雖係騎乘機車行搶，然祇稍遇被害人角力反抗，即
    行放棄鬆手，而未曾妄圖藉諸飛車方式硬奪被害人財物等一
    切情狀，量處如主文所示之刑。
據上論斷，應依刑事訴訟法第二百七十三條之一第一項、第二百
九十九條第一項前段，刑法第二十八條、第三百二十五條第一項
、第三百二十條第一項、第五十五條、第五十六條、第四十七條
，罰金罰鍰提高標準條例第一條前段，判決如主文。
本案經檢察官甲○○到庭執行職務。
中　　華　　民　　國　　94　　年　　11　　月　　23　　日
                  刑事第三庭法  官　王慧惠
以上正本證明與原本無異。
對於本件判決如有不服，應於收受送達後10日內，向本院提出上
訴書狀，上訴於臺灣高等法院，並按他造當事人之人數附具繕本
。
中　　華　　民　　國　　94　　年　　11　　月　　23　　日
                            書記官　王一芳
附錄論罪法條：
刑法第325條第1項：
意圖為自己或第三人不法之所有，而搶奪他人之動產者，處6 月
以上5年以下有期徒刑。
刑法第320條第1項：
意圖為自己或第三人不法之所有，而竊取他人之動產者，為竊盜
罪，處5年以下有期徒刑、拘役或500元以下罰金。
